臺灣臺中地方法院刑事判決　　　　　　　100年度易字第159號
公　訴　人　臺灣臺中地方法院檢察署檢察官
被　　　告　顧智文
上列被告因故買贓物等案件，經檢察官提起公訴（99年度偵字第
22325、24306號），被告於準備程序中就被訴事實為有罪之陳述
，受命法官於聽取當事人之意見後，由本院合議庭裁定由受命法
官獨任以簡式審判程序判決如下：
    主    文
顧智文收受贓物，累犯，處有期徒刑伍月，如易科罰金，以新臺
幣壹仟元折算壹日；又故買贓物，累犯，處有期徒刑陸月，如易
科罰金，以新臺幣壹仟元折算壹日；又行使偽造之汽車牌照，足
以生損害於公眾及他人，累犯，處有期徒刑參月，如易科罰金，
以新臺幣壹仟元折算壹日，扣案之偽造號碼為「2006－EX」號汽
車牌照貳面沒收之；應執行有期徒刑壹年，如易科罰金，以新臺
幣壹仟元折算壹日，扣案之偽造號碼為「2006－EX」號汽車牌照
貳面沒收之。
    犯罪事實及理由
一、犯罪事實：顧智文前因殺人未遂、槍砲案件，經法院定應執
    行有期徒刑3年6月，並於民國93年2月3日因縮短刑期假釋出
    監，其後因被撤銷假釋，應執行有期徒刑1年8月18日，復因
    施用第2級毒品案件，經本院於94年1月5日，以93年度中簡
    字第3110號判決，判處有期徒刑3月確定；次於94年間，因
    施用第1、2級毒品案件，經本院於94年10月17日，以94年度
    訴字第2518號判決，分別判處有期徒刑9月、5月，並定其應
    執行之刑為有期徒刑1年確定；嗣經本院以96年度聲減字第
    2489號裁定，分別減為有期徒刑4月又15日、2月又15日，並
    定其應執行之刑為有期徒刑6月確定。顧智文入監接執行上
    開有期徒刑1年8月18日、3月及6月之刑期，甫於96年8月31
    日縮刑期滿執行完畢。詎顧智文猶不知悛悔警惕，復分別為
    下列犯行：
  (一)基於收受贓物之犯意，於99年8月17日後某日，在南投縣埔
    裡鎮不詳地點，明知某年籍、姓名不詳，綽號「阿川」之人
    ，所交付懸掛有MO-6451號牌2面、車身號碼JM7GG32Ｚ0000
    00000號自小客車（原號牌：5627-GF），係來路不明之號牌
    及贓車（自小客車於同年8月1日，在臺中市北屯區○○○路
    ○段與旅順路口處失竊；號牌於同年8月17日，在彰化縣彰化
    市○○○街342巷8號失竊），竟仍予以收受。嗣於同年9月
    21日15時55分許，顧智文駕駛前開車輛行經埔裡鎮○○路
    101號前，為警查獲，並扣得係爭車輛1部、號牌2面（均已
    發還）及鑰匙1支。
  (二)另基於故買贓物之犯意，於99年7月18日後某日，在臺中縣
    潭子鄉某不詳地點，明知上開綽號「阿川」之人所出售之張
    錦賢所有、由張中平所管領使用之車牌號碼7296-RU號、車
    身號碼JM7GG323X00000000號自小客車，係張錦賢於99年7月
    18日15時25分許，在臺中市○○區○○路1段72號對面停車
    場失竊之贓車，且其上所懸蓋之車牌號碼2006-EX號號牌2面
    ，係偽造之號牌，竟仍以新台幣（下同）5萬元之價格予以
    收購；復基於行使偽造特種私文書之接續犯意，將懸蓋有該
    偽造之號牌2面持以使用，足以生損害於監理機關對車輛號
    牌管理及警察機關對於交通稽查之正確性。嗣經警於99年9
    月17日下午11時許，在臺中市○○區○○路3段6號「世界之
    心」大樓地下室查獲前開車輛及號牌2面、鑰匙1串等物，始
    悉上情。案經臺中市警察局第二分局、南投縣警察局埔里分
    局報請臺灣臺中地方法院檢察署檢察官偵查起訴。
二、證據名稱：
  (一)被告於偵訊及本院準備程序、審理中之自白。
  (二)證人即被害人謝坤助、張中平及廖宏明於警詢之證述。
  (三)證人陳國松於警詢之證述。
  (四)證人吳美玲於偵查時之證述。
  (五)扣押物品目錄表、贓物認領保管單、採證照片10張、臺中市
    警察局車輛協尋電腦輸入單1紙、南投縣政府警察局車輛尋
    獲電腦輸入單2紙、員警職務報告書、扣押物品目錄表乙份
    、失車－案件基本資料詳細畫面報表1紙、臺中市警察局車
    輛尋獲電腦輸入單1紙、車輛詳細資料報表1紙、贓物認領保
    管單1紙、查獲現場照片16張。
  (六)扣案鑰匙1支、偽造之2006-EX號號牌2面、汽車鑰匙1串。
三、又起訴書雖認扣案之汽車鑰匙1支及1串應予沒收，惟查，該
    收受贓物所得之汽車鑰匙1支應認非屬被告所有，另鑰匙1串
    中，只有其中1支汽車鑰匙係向「阿川」所一併購得，其餘
    均為被告自己本身之鑰匙，業據被告於本院審理時供明無誤
    ，則該向「阿川」購得之鑰匙1支本身既非贓物，且被告故
    買贓物之行為於買受該汽車後即已完成，其後使用之該支鑰
    匙難認係供犯罪所用之物，其餘之鑰匙則亦與犯罪無關，故
    均不為沒收之諭知，附此敘明。
四、應適用之法條：
  (一)刑事訴訟法第273條之1第1項、第299條第1項前段、第310
    條之2、第454條第1項。
  (二)刑法第216條、第212條、第349條第1項、第2項、第47條第1
    項、第41條第1項前段、第8項、第51條第5款、刑法第38條
    第1項第2款。
  (三)刑法施行法第1條之1第1項、第2項前段。
本案經檢察官黃元亨到庭執行職務
中    華    民    國   100    年    1     月    28    日
                  刑事第十三庭  法  官  黃建都
以上正本證明與原本無異。
如不服本判決應於收受判決後10日內向本院提出上訴書狀，並應
敘述具體理由；其未敘述上訴理由者，應於上訴期間屆滿後20日
內向本院補提理由書（均須按他造當事人之人數附繕本）「切勿
逕送上級法院」。
告訴人或被害人對於判決如有不服具備理由請求檢察官上訴者，
其上訴期間之計算係以檢察官收受判決正本之日期為準。
                                書記官  賴玉真
中    華    民    國   100    年    1     月    28    日
附錄論罪科刑法條
刑法第349條：
收受贓物者，處 3 年以下有期徒刑、拘役或 5 百元以下罰金。
搬運、寄藏、故買贓物或為牙保者，處 5 年以下有期徒刑、拘
役或科或併科 1 千元以下罰金。
因贓物變得之財物，以贓物論。
刑法第216條：
行使第 210 條至第 215 條之文書者，依偽造、變造文書或登載
不實事項或使登載不實事項之規定處斷。
刑法第212條：
偽造、變造護照、旅券、免許證、特許證及關於品行、能力服務
或其他相類之證書、介紹書，足以生損害於公眾或他人者，處1
年以下有期徒刑、拘役或3百元以下罰金。